最高法院刑事判決　　　　　　　　　　　　　　　八十七年度台上字第一八八三號
　　上　訴　人　甲○○
右上訴人因盜匪案件，不服台灣高等法院高雄分院中華民國八十七年三月三十一日第
二審判決（八十七年度上訴字第五二四號，起訴案號：台灣高雄地方法院檢察署八十
六年度偵字第二七七一五號），提起上訴，本院判決如左：
    主  文
上訴駁回。
    理  由
按刑事訴訟法第三百七十七條規定：上訴於第三審法院，非以判決違背法令為理由，
不得為之。是提起第三審上訴，應以原判決違背法令為理由，係屬法定要件。且必須
依據卷內資料為具體之指摘，並足據以辨認原判決已具備違背法令之形式，始屬相當
。本件原判決依憑被害人楊王惠玲之指訴，及上訴人甲○○於偵查中承認「我是欲抱
走小孩後，向老闆娘要脅取款新台幣一萬元」，於一審供認「（為何將小孩帶走？）
利用小孩向老闆要錢」等語，認定上訴人於略誘被害人之女楊雅婷之初，即有勒贖之
意圖，其意圖勒贖而擄人之事證明確等證據資料，認定上訴人於民國八十六年十一月
二十三日，至高雄市○○街一五五一號被害人所經營之函瑤美髮店應徵擔任美髮助理
工作，嗣於同日下午四時許，因需錢花用，竟意圖勒贖，向被害人佯稱欲帶其女楊雅
婷（八十六年一月十七日出生）出去散步，將楊雅婷推至店外，旋抱起楊雅婷，攔計
程車至台灣汽車客運公司高雄東站，再搭車至台中市，於同日二十二時許至翌日凌晨
三、四時許，利用台中市區內不詳地點之公用電話，接續打電話給被害人夫婦，並於
電話內向被害人稱「我要錢」等語，嗣因楊雅婷一直啼哭，上訴人無法照顧，乃將楊
雅婷放在台中市建國市場內，並躲在附近觀看，直至有人發覺將楊雅婷帶走，始離開
建國市場。嗣經警循線於同年月二十五日二十時許，在台中市○○路○段一一七之三
號二樓查獲上訴人等情。因認第一審依懲治盜匪條例第二條第一項第九款、刑法第五
十九條之規定，判處上訴人有期徒刑十三年，為無不合，予以維持，駁回上訴人在第
二審之上訴，已於理由內詳細敘述其所憑之證據及認定之理由，並說明上訴人所辯無
勒贖之意圖云云，不足採信。已依據卷內資料詳予指駁與說明。從形式上觀察，原判
決並無違背法令情形存在。上訴意旨並未具體指摘原判決認事、採證及所為論斷，有
何違背法令。單純就科刑之輕重為爭執，自非適法之第三審上訴理由。依上說明，其
上訴違背法律上之程式，應予駁回。本院既應為程序上之上訴駁回判決，所請諭知較
輕之刑，無從斟酌，併此敘明。
據上論結，應依刑事訴訟法第三百九十五條前段，判決如主文。
中      華      民      國    八十七    年      五      月    二十八    日
                              最高法院刑事第五庭
                                  審判長法官  陳  錫  奎
                                        法官  洪  清  江
                                        法官  吳  昆  仁
                                        法官  李  伯  道
                                        法官  林  增  福
      右正本證明與原本無異
                                              書  記  官
中      華      民      國    八十七    年      六      月      二      日
